臺灣屏東地方法院刑事判決
111年度易字第555號
公  訴  人  臺灣屏東地方檢察署檢察官
被      告  蘇聰榮



上列被告因竊盜案件，經檢察官提起公訴（111年度偵字第8900
號），嗣因被告就被訴事實為有罪之陳述，本院告知被告簡式審
判程序之旨，並聽取當事人之意見後，裁定改依簡式審判程序進
行，判決如下：
    主  文
蘇聰榮犯攜帶兇器竊盜罪，處有期徒刑捌月。扣案之螺絲起子壹
支沒收。    
    事  實
一、蘇聰榮意圖為自己不法之所有，基於加重竊盜之犯意，於民
    國111年6月25日6時許，在黃文政位於屏東縣○○市○○路000巷
    0號之住處前，趁無人注意之際，單獨持客觀上足以對人之
    生命、身體構成威脅，可供作兇器使用之螺絲起子1支發動
    黃文政停放在該住處前車牌號碼000-0000號普通重型機車1
    部（約值新臺幣〈下同〉1萬元）之引擎後，旋即竊取該機車
    得手後離去。嗣蘇聰榮於111年7月21日19時55分許，騎乘上
    開機車行經屏東縣○○鄉○○巷00號前時，為警當場查獲，並扣
    得上開機車1部（已發還黃文政）及供蘇聰榮行竊使用之螺
    絲起子1支，始悉上情。
二、案經屏東縣政府警察局內埔分局報告臺灣屏東地方檢察署檢
    察官偵查後起訴。
    理  由
一、本件被告蘇聰榮（下稱被告）所犯係死刑、無期徒刑、最輕
    本刑為3 年以上有期徒刑以外之罪，其於準備程序中就被訴
    事實為有罪之陳述（見本院卷第52頁），經法官告知簡式審
    判程式之旨，並聽取檢察官及被告之意見後，經本院依刑事
    訴訟法第273 條之1 第1 項規定，裁定行簡式審判程序。又
    卷內之人證、物證、書證等證據，依同法第273 條之2 規定
    ，不受第159 條第1 項關於傳聞法則規定之限制，依法均有
    證據能力，合先敘明。
二、上開犯罪事實，業據被告於偵查及本院審理時坦承不諱（見
    警卷第6頁，偵卷第51至52頁，本院卷第52、58、60頁），
    核與證人即被害人黃文政於警詢時證述情節均相符（見警卷
    第11至13頁），並有屏東縣政府警察局內埔分局扣押筆錄、
    扣押物品目錄表、扣押物品收據、車輛詳細資料報表、贓物
    認領保管單及蒐證照片等件附卷可稽（見警卷第27至33、39
    至41、45頁），且有螺絲起子1支扣案可佐，足認被告自白
    核與事實相符，其所為自白應可採信，是以本案事證已臻明
    確，被告犯行堪以認定，應依法論科。
三、論罪科刑：
　㈠按刑法第321條第1項第3款之攜帶兇器竊盜罪，係以行為人攜
    帶兇器竊盜為其加重條件，此所謂兇器，其種類並無限制，
    凡客觀上足對人之生命、身體、安全構成威脅，具有危險性
    之兇器均屬之，且祇須行竊時攜帶此種具有危險性之兇器為
    已足，並不以攜帶之初有行兇之意圖為必要，最高法院79年
    台上字第5253號判例意旨可資參照。查本案被告供稱於本案
    犯行行竊時使用之螺絲起子1支係供被告破壞機車電門所用
    等語（見偵卷第51頁），益徵上開螺絲起子1支質地堅硬，
    屬前端尖銳之金屬工具，足以對人之生命、身體安全構成威
    脅，在客觀上顯然具危險性，自屬兇器。
　㈡核被告所為，係犯刑法第321條第1項第3款之攜帶兇器竊盜罪
    。爰審酌被告不思以正當方法獲取財物，竟恣意竊取他人財
    物，欠缺對他人財產權尊重，所為實有不該，惟考量被告於
    犯後尚能坦承犯行，且被告本案犯行中竊取之機車1部，業
    經發還予被害人，此有前揭贓物認領保管單附卷可參，被告
    造成之損害已有減輕，兼衡其犯罪動機、手段、曾有數次竊
    盜犯行之前科素行（見卷附臺灣高等法院被告前案紀錄表）
    、自陳其學歷為國小畢業之教育程度、案發時從事水泥工、
    目前入監執行中、未婚無子女之家庭生活狀況（見本院卷第
    60頁）等一切情狀，量處如主文所示之刑。
四、沒收：
　㈠按供犯罪所用、犯罪預備之物或犯罪所生之物，屬於犯罪行
    為人者，得沒收之，刑法第38條第2項前段定有明文。被告
    所犯本案加重竊盜罪，係以扣案之螺絲起子1支為犯罪工具
    ，且上開物品屬被告所有乙節，亦經被告於本院審理中供述
    明確（見本院卷第59頁）。從而，依刑法第38條第2項前段
    之規定，應於被告所犯罪刑項下宣告沒收。
　㈡按犯罪所得已實際合法發還被害人者，不予宣告沒收或追徵
    ，刑法第38條之1第5項定有明文。查被告本案犯行中所竊得
    之機車1部，已由被害人領回乙情，有前開贓物認領保管單
    在卷可證，堪認已實際合法發還被害人，茲依刑法第38條之
    1第5項規定，不予宣告沒收或追徵，附此敘明。
據上論斷，應依刑事訴訟法第273 條之1 第1 項、第299 條第1
項前段，判決如主文。　　
本案經檢察官盧惠珍提起公訴，檢察官王雪鴻到庭執行職務。
中　　華　　民　　國　　111 　年　　9 　　月　　30　　日
                  刑事第二庭    法  官  張瑞德
以上正本證明與原本無異。
如不服本判決應於收受判決後20日內向本院提出上訴書狀，並應
敘述具體理由；其未敘述上訴理由者，應於上訴期間屆滿後20日
內向本院補提理由書（均須按他造當事人之人數附繕本）「切勿
逕送上級法院」。
中　　華　　民　　國　　111 　年　　10　　月　　3 　　日
                                書記官  李佩玲
附錄本案論罪科刑法條：
中華民國刑法第321 條
犯前條第1 項、第2 項之罪而有下列情形之一者，處6 月以上5
年以下有期徒刑，得併科50萬元以下罰金：
一、侵入住宅或有人居住之建築物、船艦或隱匿其內而犯之。
二、毀越門窗、牆垣或其他安全設備而犯之。
三、攜帶兇器而犯之。
四、結夥三人以上而犯之。
五、乘火災、水災或其他災害之際而犯之。
六、在車站、港埠、航空站或其他供水、陸、空公眾運輸之舟、
    車、航空機內而犯之。
前項之未遂犯罰之。